臺灣高等法院刑事裁定　　　　　　　　　96年度毒抗字第86號
抗　告　人
即　被　告　甲○○
上列被告因違反毒品危害防制條例案件，不服臺灣桃園地方法院
96年度毒聲字第162號，中華民國96年2月9 日裁定（聲請案號：
臺灣桃園地方法院檢察署95年度毒偵字第5178號），提起抗告，
本院裁定如下：
    主  文
抗告駁回。
    理  由
一、臺灣桃園地方法院檢察署檢察官聲請意旨略以：被告甲○○
    基於施用第二級毒品MDMA之犯意，於民國95年9月30日凌晨3
    時45分許為警採尿時往前回溯96小時內某時，在臺灣地區不
    詳地點施用第二級毒品MDMA一次。嗣為警於95年9月30 日凌
    晨2時20分許，在桃園縣桃園市○○路99號5樓ROOM5 舞廳內
    查獲，並扣得第二級毒品MDMA二顆（共計毛重0.87公克）。
    訊據被告雖否認施用MDMA之犯行，惟被告為警採集之尿液送
    驗結果，呈毒品MDMA類陽性反應，有臺灣檢驗科技股份有限
    公司（下稱臺灣檢驗公司）濫用藥物檢驗報告1 紙附卷可稽
    ，另有第二級毒品MDMA扣案可證。爰依毒品危害防制條例第
    20 條第1項及觀察勒戒處分執行條例第3條第1項規定，聲請
    裁定將被告送勒戒處所觀察、勒戒等語。
二、按服安非他命類以外之藥物或飲料者，其尿液以酵素免疫分
    析法、薄層色層分析法及放射免疫分析法檢驗，於文獻報告
    中，確實有藥品或食物因交叉反應，可在尿液測試中產生偽
    陽性之安非他命類反應。但利用精密之儀器分析，將可排除
    偽陽性之可能，而得到正確之答案。而經行政院衛生署認可
    之檢驗機構採用氣相層析質譜儀分析法進行確認者，均不致
    產生偽陽性反應，有行政院國軍退除役官兵輔導委員會臺北
    榮民總醫院83年4月7日83北總內字第03059 號函、行政院衛
    生署管制藥品管理局92年7月23日管檢字第0920005609 號函
    可稽。次按人體施用毒品MDMA後三天內（72小時）約百分之
    65以MDMA原態自尿液排出，百分之7以其代謝物MDA排出，可
    測得之最長時間，與使用劑量、使用頻率、被採樣者飲用水
    量之多寡及其體內代謝情況等因素皆有相關性，依個案而異
    ，然尿液中可檢測出MDMA類陽性反應，其最長之時間不會超
    過96小時，亦有行政院衛生署管制藥品管理局91年4月30 日
    管證字第105412 號、92年7月23日管檢字第0920005609號函
    釋可參。
三、經查：被告甲○○雖於警詢、偵查中矢口否認有施用俗稱搖
    頭丸之第二級毒品MDMA之犯行，惟其經警採集之尿液送請檢
    驗結果，先後以酵素免疫分析法初步篩驗、氣相層析質譜儀
    分析法（GC－MS法）複驗確認分析結果，均呈毒品MDMA類陽
    性反應，有桃園縣政府警察局桃園分局被採尿人姓名編號對
    照表、臺灣檢驗公司出具之濫用藥物尿液檢驗報告各1 紙在
    卷足憑。本件被告尿液檢驗報告既係以氣相層析質譜儀分析
    法檢驗，經此精確嚴謹之科學檢驗方式，自得有效排除偽陽
    性反應，並無誤判之虞，故上揭臺灣尖端公司檢驗結果誠屬
    可信，足認其確有施用第二級毒品MDMA之行為，事證明確應
    堪認定，聲請人據此聲請將被告送勒戒處所觀察、勒戒，於
    法並無不合，原審本同上之見解，以被告確有施用第二級毒
    品MDMA之行為事證明確，聲請人之聲請於法並無不合，應予
    准許，依毒品危害防制條例第20條第1 項，觀察勒戒處分執
    行條例第3條第1項規定，裁定甲○○施用第二級毒品，應送
    勒戒處所觀察、勒戒，經核並無不合。被告抗告意旨略以：
    伊因長期服用抗憂鬱及抗焦慮的藥物，經醫生診斷為精神官
    能症，嚴重長期失眠，因伊長期大量服用醫師所開立之藥物
    ，可能有MDMA的成分，恐導致尿液呈現陽性反應，並提出寶
    健診所之診斷證明書一紙及所開立之藥單內容與門診費用明
    細多紙為證，指摘原裁定不當。惟查，本件被告尿液檢驗報
    告既係以氣相層析質譜儀分析法檢驗，應不致產生偽陽性反
    應已詳如上述，故上揭臺灣尖端公司檢驗結果誠屬可信，足
    認被告確有施用第二級毒品MDMA之行為無訛，本件被告抗告
    意旨指摘原裁定不當為無理由，應予駁回。
據上論斷，依刑事訴訟法第412條，裁定如主文。
中　　華　　民　　國　　96　　年　　3 　　月　　28　　日
　　　　　　　　　刑事第三庭  審判長法　官  許國宏
　　　　　　　　　　　　　　　　　  法　官　許增男
　　　　　　　　　  　　　　　　　  法　官　楊貴志
以上正本證明與原本無異。
不得再抗告。
                                    書記官　陳盈璇
中　　華　　民　　國　　96　　年　　3 　　月　　29　　日
